臺灣高等法院民事裁定
107年度重勞上字第29號
上 訴 人  王偲豪  

上列上訴人因與被上訴人台莊資產管理開發股份有限公司等間確
認僱傭關係存在等事件，對於中華民國107年1月5日臺灣臺北地
方法院105年度勞訴字第125號判決提起上訴，並為訴之追加（含
追加台灣中油股份有限公司為被告），本院裁定如下：
    主  文
本件第二審訴訟標的價額核定為新臺幣壹仟陸佰肆拾參萬貳仟柒
佰肆拾元。
上訴人應於收受本裁定正本五日內，逕向本院補繳第二審裁判費
新臺幣壹拾萬參仟貳佰參拾參元，逾期即駁回如理由欄第三項所
載追加之訴。
    理  由
一、按提起第二審上訴，應依民事訴訟法第77條之16第1項規定
    繳納裁判費，此為法定必備之程式。次按以一訴主張數項標
    的者，其價額合併計算之。但所主張之數項標的互相競合或
    應為選擇者，其訴訟標的價額，應依其中價額最高者定之。
    以一訴附帶請求其孳息、損害賠償、違約金或費用者，不併
    算其價額。民事訴訟法第77條之2定有明文。所謂以一訴附
    帶請求其孳息、損害賠償、違約金或費用者，不併算其價額
    ，必原告於主請求外，附帶為孳息、損害賠償、違約金或費
    用等之請求，即附帶請求與主請求標的間須具有主從關係，
    且附帶請求係隨主訴訟標的之法律關係存在而發生者，始有
    本條項規定之適用。又請求確認僱傭關係存在及按月給付工
    資訴訟，因屬定期給付涉訟，應依勞工可工作期間之薪資收
    入總數計算訴訟標的價額，其於民國109年1月1日勞動事件
    施行前繫屬，且期間超過10年者，因訴訟標的價額恆定，仍
    應依同法第77條之10規定，以10年期間之薪資收入總數計算
    訴訟標的價額，尚無勞動事件法第12條規定之適用。
二、本件上訴人於原審起訴請求確認伊與被上訴人台莊資產管理
    開發股份有限公司（下稱台莊公司）間僱傭關係（下稱系爭
    僱傭關係）存在，及命台莊公司及被上訴郭憲紘連帶給付伊
    新臺幣（下同）600萬元（下稱系爭甲損害金）。原審為上
    訴人全部敗訴之判決（原法院105年度勞訴字第125號），其
    不服提起第二審上訴，請求廢棄原判決，及確認系爭僱傭關
    係存在，並命台莊公司及被上訴人郭憲紘連帶給付系爭甲金
    額600萬元。嗣分次於109年3月31日、109年5月12日、109年
    8月27日本院審理中為訴之追加（見本院卷二第389、390、
    卷三第5至6頁），請求：㈠追加被告台灣中油股份有限公司
    （下稱中油公司）應與台莊公司、郭憲紘連帶給付系爭甲損
    害金。㈡台莊公司及郭憲紘應再連帶給付以系爭甲損害金為
    本金，自107年9月8日起至清償日止，按年息5%計算之利息
    （下稱系爭甲損害金之利息）。㈢郭憲紘應再給付伊600萬元
    （下稱系爭乙損害金），及自109年7月24日起至清償日止，
    按年息5%計算之利息（下稱系爭乙損害金之利息）。㈣台莊
    公司應給付伊5887元（下稱系爭丙1工資），及自103年10月
    1日起至伊復職之日止，按月於次月5日給付伊2萬2077元（
    下稱系爭丙2工資），及自各期應給付之翌日起至清償日止
    ，按年息5%計算之利息（下稱系爭丙2工資之利息）。㈤台莊
    公司應自103年9月22日起至准許伊復職之日止，按月提繳10
    88元至伊之勞工退休金帳戶（下稱系爭丁退休金）。㈥台莊
    公司及郭憲紘應各自103年9月23日起至伊復職之日止，另按
    月給付伊1368元（下稱系爭戊損害金）。㈦郭憲紘應再給付
    伊132萬4620元（下稱系爭己損害金），及自109年7月24日
    起至清償日止，按年息5%計算之利息（下稱系爭己損害金之
    利息）。經查：
  ㈠上訴人為72年6月4日生（見原審卷二第42頁），其於原審請
    求確認系爭僱傭關係存在，應依其主張之事實，自台莊公司
    於103年9月23日終止勞動契約翌日起（原審卷二第11頁）算
    至其滿65歲法定強制退休之日即137年6月3日止，因該期間
    已逾10年，訴訟標的價額應以10年期間工資及應提繳勞工退
    休金總額277萬9800元為準（22,077×12×10+1,088×12×10＝2,
    779,800），並與其請求台莊公司與郭憲紘連帶給付之系爭
    甲損害金600萬元合併計算，為877萬9800元（2,779,800+6,
    000,000=8,779,800）。
  ㈡上訴人就原判決不服，提起上訴，並為訴之追加，其請求確
    認系爭僱傭關係存在，訴訟標的價額為277萬9800元，請求
    台莊公司及郭憲紘連帶給付系爭甲損害金，訴訟標的金額為
    600萬元，已如前述。而上訴人追加請求中油公司連帶給付
    系爭甲損害金部分，其所得受之利益，與其請求台莊公司及
    郭憲紘連帶給付系爭甲損害金部分相同，訴訟標的金額應僅
    以600萬元計之；追加請求台莊公司給付系爭丙1工資、系爭
    丙2工資及系爭丁退休金部分，屬定期給付訴訟，自經濟上
    觀之，與確認系爭僱傭關係存在目的同一，因在勞動事件法
    109年1月1日施行後於109年3月3日為追加，依勞動事件法第
    11條規定，自請求始日即103年9月23日起算至滿65歲法定強
    制退休之日即137年6月3日止，其期間已逾5年，應以5年期
    間工資及提撥退休金總額計算，為138萬9900元（〈22,077＋1
    ,088〉×12×5＝1,389,900），經擇其較高者，應以277萬9800
    元計之；追加請求台莊公司與郭憲紘給付系爭戊損害金，亦
    屬定期給付涉訟，期間逾10年，以10期間總額計算為32萬83
    20元（1,368×12×10×2=328,320）。至追加請求給付系爭甲
    損害金之利息、系爭乙損害金之利息、系爭丙2退休金之利
    息及系爭己損害金之利息部分，均為本金之附帶請求，不併
    算其價額。是前開各項與系爭乙損害金600萬元、系爭己損
    害金132萬4620元合併計算，本件第二審訴訟標的價額應為1
    643萬2740元（2,779,800+6,000,000+6,000,000+1,324,620
    +328,320=16,432,740）。
  ㈢本件第一審訴訟標的價額877萬9800元，已如前述，依民事訴
    訟法第77條之13規定，應徵第一審裁判費8萬7922元，扣除
    確認系爭僱傭關係存在依勞資爭議處理法第57條規定應暫免
    徵裁判費二分之一即1萬4261元（28,522÷2=14,261），應繳
    第一審裁判費7萬3661元（87,922-14,261=73,661），上訴
    人已繳納6500元、3000元及6萬4518元（見原審卷一第2至3
    頁、卷二第1頁），合計7萬4018元，而溢繳357元（74,018-
    73,661=357）；第二審訴訟標的價額1643萬2740元，亦如前
    述，依民事訴訟法第77條之16規定，應徵第二審裁判費23萬
    5008元，扣除確認系爭僱傭關係存在依勞資爭議處理法第57
    條規定應暫免徵裁判費二分之一即2萬1392元（42,783÷2=21
    ,392，小數點以下四捨五入），應繳納之第二審裁判費21萬
    3616元（235,008-21,392=213,616）。上訴人已繳納10萬95
    26元及500元（見本院卷一第19頁、卷二第398頁），另以其
    第一審所溢繳之357元同額抵繳後，仍應補繳第二審裁判費1
    0萬3233元（213,616-109,000-000-000=103,233）。
三、茲依民事訴訟法第444條第1項但書規定，限上訴人於收受本
    裁定正本之日起5日內，如數補繳到院，逾期即駁回其追加
    請求郭憲紘給付系爭乙損害金本息、請求台莊公司及郭憲紘
    各給付系爭戊損害金、請求郭憲紘給付系爭己損害金本息之
    訴。
中　　華　　民　　國　　110 　年　　1 　　月　　25　　日
                  勞動法庭
                      審判長法  官  方彬彬
                            法  官  沈佳宜  
                            法  官  周群翔
正本係照原本作成。
核定訴訟標的價額部分，如不服裁定得於收受送達後10日內向本
院提出抗告狀，並繳納抗告費新臺幣1千元。
命補繳裁判費部分不得抗告。
中　　華　　民　　國　　110 　年　　1 　　月　　26　　日

                            書記官  秦千瑜